```{r}
modelo1=formula( Alfabetismo~ Matrimonio15_19 + TrabajosAgri + Unemploymentrate + PoliticaParticipacion + Trabajos)
```

```{r}
library(stargazer)
reg1=lm(modelo1,data=Mergeindicadores)
stargazer(reg1,type = "text",intercept.bottom = FALSE)
```
#Diagnosticar Homocedasticidad - Utiliza Breusch-Pagan
```{r}
library(lmtest)
bptest(reg1)
#Si el p.value es menor o igual a 0,05 se rechaza homocedasticidad
```
#Los residuos son la diferencia entre el modelo real y el modelo estimado. Debe ser normal
#Aplicamos el test shapiro
```{r}
shapiro.test(reg1$residuals)
#puntos cerca a la diagonal
plot(reg1, 2)
```
#Si los predictores tienen una correlación muy alta entre sí, hay multicolinealidad, lo cual no es deseable
```{r}
library(DescTools)
VIF(reg1) #mayor a 5 es problematico
```
#VALORES INFLUYENTES(atípicos que influencian mucho)
```{r}
plot(reg1, 5)
#Recuperar casos influyentes que diga true
checkReg3=as.data.frame(influence.measures(reg1)$is.inf)
checkReg3[checkReg3$cook.d | checkReg3$hat,]
```
#Graficar LINEALINDAD. Relación entre x-y
```{r}
#linea roja debe tender a horizontal
plot(reg1, 1)
```